最高法院刑事判決                                    八十八年度台上字第三號
    上  訴  人  甲○○
右上訴人因強盜案件，不服台灣高等法院中華民國八十七年十月二十二日第二審更審
判決（八十七年度上更(一)字第三七六號，起訴案號：台灣士林地方法院檢察署八十六
年度偵字第七五八一號），提起上訴，本院判決如左：
    主  文
上訴駁回。
    理  由
按刑事訴訟法第三百七十七條規定，上訴於第三審法院，非以判決違背法令為理由，
不得為之。是提起第三審上訴，應以原判決違背法令為理由，係屬法定要件。如果上
訴理由狀並未依據卷內訴訟資料，具體指摘原判決不適用何種法則或如何適用不當，
或所指摘原判決違法情事，顯與法律規定得為第三審上訴理由之違法情形，不相適合
時，均應認其上訴為違背法律上之程式，予以駁回。本件上訴意旨略稱：(一)帶上訴人
至胡主山住宅睡覺之「阿風」名為溫吉青，請予傳喚調查。(二)被害人胡主山所稱尋獲
贓物之地點，與證人劉智淨所供地點不相符合，上訴人曾聲請傳喚被害人，責令與上
訴人對質，原審未予調查。(三)胡主山所稱上訴人用以毆打伊之行動電話機迄未尋獲，
亦無胡主山被毆致傷之照片或驗傷診斷書可供作證云云。
惟查：原判決綜核上訴人於警訊時之自白，被害人胡來成、胡主山之指訴，證人劉智
淨之證詞，卷附贓物領據及扣案剪刀等證據，並參酌全案卷證資料，本於事實審法院
推理之作用，認定上訴人有帶兇器於夜間侵入住宅竊盜，因脫免逮捕而當場施強暴
之犯行，並說明本件事證已明，上訴人另請求訊問被害人，及查明其是否申請持有行
動電話機，如何已無必要之理由，其採證認事，從形式上觀察，並無違背法令之情形
。上訴意旨對原審之論斷，究係違背如何之經驗法則或論理法則，亦未依據卷內資料
，為具體之指摘。而按：(一)綜觀全卷，並無上訴人請求傳喚證人溫吉青，並為如何調
查之資料，其於法律審之本院，始請求傳喚上開證人，自非依據卷內資料而為指摘。
(二)是否責令證人與上訴人對質，乃原審得依職權酌定之事項，非可任意指摘，以為第
三審上訴理由，況被害人如何之已無再予傳喚調查之必要，原判決亦已說明其理由。
(三)上訴人如何以行動電話機毆打胡主山，因為胡主山擋開致行動電話機脫手飛出，下
落不明，無法尋獲，原判決亦已詳加說明。而據胡主山供稱：「……林嫌（上訴人）
用手拿的大哥大（行動電話機）往我的頭打過來，我立刻躲開，然後我就與林嫌扭打
……」、「我的頭和林嫌扭打，有被林嫌用手打到，有點痛，身上也被林嫌打了幾拳
，但都不礙事。」等語（偵查卷第十一頁反面、第十二頁），足徵胡主山雖被上訴人
毆打，但並未受傷，不得以因無驗傷診斷書或受傷照片，指上訴人並未對胡主山施強
暴。(四)胡主山所稱：「（被竊財物）一條珍珠項鍊及碎玉項鍊一條在貴德街四十六巷
口尋獲，其他財物在北市○○街四十六巷二號前一輛貨車旁（尋獲）。」（偵查卷第
十二頁），與證人劉智淨所稱：「……我們在外面找贓物，就在巷口住家對面路邊停
好的小貨車底下……在他們扭打的那個轉角攤販那上面也找到了幾條項鍊，是當場起
出贓物的……」等語（第一審卷第二十九頁），並無不符，上訴人指二者不相符合，
亦嫌誤會。其餘上訴意旨或指其被胡主山發現時，曾與胡主山一起等候，俟胡主山之
母清查屋內未發現財物失竊後，始行離去，係胡來成、胡主山栽贓誣陷，或謂本件贓
物，均屬女用物品，其為男人，竊取女人用品，與常情不符云云，係以自己之說詞，
對原審採證認事之職權行使，漫加指摘，而為單純之事實上爭辯（按贓物中之玉鐲、
金墜子及項鍊等物，均為值錢財物），依首開說明，自均與法律規定得為第三審上訴
理由之情形不相適合，其上訴違背法律上之程式，應予駁回。
據上論結，應依刑事訴訟法第三百九十五條前段，判決如主文。
中      華      民      國    八十八    年      一      月      六      日
                              最高法院刑事第三庭
                                  審判長法官  莊  來  成
                                        法官  謝  俊  雄
                                        法官  白  文  漳
                                        法官  蘇  振  堂
                                        法官  洪  佳  濱
      右正本證明與原本無異
                                              書  記  官
中      華      民      國    八十八    年      一      月      八      日
